臺北高等行政法院裁定
                                      110年度訴字第214號
原      告（兼蔡朝琴等15人之共同被選定人）
            李黃

          　田禮誠
          　李開民
被      告　國防部
代　表　人　邱國正（部長）

訴訟代理人　徐克銘　律師
          　蔡文峰
          　林益台
被      告　國軍退除役官兵輔導委員會

代　表　人　馮世寬（主任委員）

訴訟代理人　陳雪芳
上列當事人間優惠存款事件，原告提起行政訴訟，本院裁定如下
：
　　主  文
本件移送於臺灣臺北地方法院行政訴訟庭。
　　理  由
一、按訴訟之全部或一部，法院認為無管轄權者，依原告聲請或
    依職權以裁定移送於其管轄法院，行政訴訟法第18條準用民
    事訴訟法第28條第1項定有明文。次按「適用通常訴訟程序
    之事件，因訴之變更或一部撤回，致其訴之全部屬於簡易訴
    訟程序或交通裁決事件訴訟程序之範圍者，高等行政法院應
    裁定移送管轄之地方法院行政訴訟庭。」「（第1項）適用
    簡易訴訟程序之事件，以地方法院行政訴訟庭為第一審管轄
    法院。（第2項）下列各款行政訴訟事件，除本法別有規定
    外，適用本章所定之簡易程序：……三、其他關於公法上財
    產關係之訴訟，其標的之金額或價額在新臺幣40萬元以下者
    。」「對於公法人之訴訟，由其公務所所在地之行政法院管
    轄。其以公法人之機關為被告時，由該機關所在地之行政法
    院管轄。」行政訴訟法第114條之1、第229條第1項、第2項
    第3款及第13條第1項設有規定。
二、事實概要：
  ㈠陸海空軍軍官士官服役條例（下稱服役條例）於民國107年6
    月21日修正公布、107年6月23日及107年7月1日施行後，經
    被告國防部以107年9月18日國資人力字第1070002626號令及
    第1070002627號函釋（下稱國防部107年9月18日令及函釋）
    ，以服役條例第46條僅針對第33條第1項但書人員、第34條
    就（再）任薪資規範（支領退休俸或贍養金人員）、第40條
    停止領受退除給與及第41條喪失領受退除給與人員，並未限
    制支領退伍金人員，爰作成支領退伍金人員縱有就（再）任
    由政府編列預算支給俸（薪）給、待遇及公費職務情事，仍
    不須停止領受優惠存款利息（下稱優存利息）。嗣被告國防
    部以109年5月19日國資人力字第1090106784號函，以按立法
    院95、98及101年中央政府總預算案作成多次限制支領雙薪
    決議之意旨，軍職退伍支領退伍金人員，具有服役條例第34
    條就（再）任情形，且領受優惠存款者，停止辦理優惠存款
    ，國防部107年9月18日令及函釋並自109年6月1日零時廢止
    並失其效力。
  ㈡原告等已退伍，經核定支領一次退伍金及優存利息，並再（
    就）任被告國軍退除役官兵輔導委員會（下稱退輔會）桃園
    榮譽國民之家等，且每月支領薪酬總額超過公務人員委任第
    一職等本俸最高俸額及專業加給合計數額新臺幣（下同）33
    ,140元，屬服役條例第34條第1項第1款情形，經支給機關即
    被告退輔會依第46條第3項規定，分別以109年6月12日輔給
    字第1090042474號函等（以下合稱原處分）通知原告等，自
    109年6月1日起停止辦理優惠存款，並俟停止原因消滅時恢
    復。原告等不服，提起訴願，遭部分駁回，其餘部分不受理
    ，遂提起本件行政訴訟。
  ㈢於訴訟進行中，被告國防部以109年11月16日國資人力字第
    1090249592號函（下稱國防部109年11月16日函），就有關
    支領退伍金再任公職人員恢復優惠存款事宜，認為符合資格
    者，得辦理恢復手續，被告退輔會亦遵循上開函釋辦理。惟
    原告等18人中，蔡朝琴、朱子凡及焦德廉等3人則因曾將本
    金領出，就優存利息計算部分，無從依國防部109年11月16
    日函溯及計算，其餘15人則適用上開函釋回溯領取優惠存款
    。
三、經查，原告等起訴時，訴之聲明為：一、訴願決定及原處分
    均撤銷。二、請求無條件自109年6月1日起補發應得之法定
    18%優存利息。（本院卷一第12頁）。嗣110年8月2日於本院
    行準備程序時，變更聲明為：一、原處分及訴願決定均撤銷
    。二、請求判命被告自109年6月1日起作成補發原告優存利
    息之行政處分。（本院卷一第444頁）。又原告等於110年9
    月13日提出「行政訴訟變更訴之聲明狀（II）」，變更聲明
    為：一、先位聲明：㈠訴願決定及原處分均撤銷。㈡被告對
    原告蔡朝琴、朱子凡、焦德廉等3人於109年7月1日及3日之
    訴願申請，應作成准予無條件自109年6月1日至109年12月1
    日止，補發應領之優存利息，合計新臺幣（下同）210,318
    元之行政處分。㈢被告應賠償原告共18人自109年6月1日至
    109年12月1日止，優存利息之遲延利息，計7,500元，及至
    判決確定後20日至清償日止，按法定週年利率5%計算之利息
    。二、備位聲明：被告應賠償217,818元及至判決確定後20
    日至清償日止，按法定週年利率5%計算之利息，即如下說明
    ：⒈賠償原告蔡朝琴、朱子凡、焦德廉等3人自109年6月1日
    至109年12月1日止，補發應領之優存利息，合計210,318元
    。⒉被告應賠償原告共18人自109年6月1日至109年12月1日
    止，優存利息之遲延利息，計7,500元，及至判決確定後20
    日至清償日止，按法定週年利率5%計算之利息。（本院卷二
    第81-82頁）。原告等並於110年9月13日本院行準備程序時
    ，明確表示本件變更訴之聲明後，請求之金額為217,818元
    等語（本院卷二第76頁）。是本件原告等爭執之訴訟標的金
    額顯未逾400,000元，依行政訴訟法第229條第2項第3款之規
    定，其訴屬於簡易訴訟程序之範圍，依行政訴訟法第18條準
    用民事訴訟法第28條第1項及行政訴訟法第114條之1之規定
    ，本件應裁定移送於其管轄之地方法院行政訴訟庭。又本件
    被告機關所在地位於臺北市，應由臺灣臺北地方法院行政訴
    訟庭管轄，爰依職權裁定如主文。
中　　華　　民　　國　　110　 年　　9　　 月　　27　　日
　　　　　          臺北高等行政法院第二庭
                              審判長法  官　蕭忠仁
                                    法  官　李明益
                                    法  官　黃翊哲
上為正本係照原本作成。
如不服本裁定，應於送達後10日內向本院提出抗告狀（須按他造
人數附繕本）。
中　　華　　民　　國　　110　 年　　9　　 月　　27　　日
          　　　　　　      　　　  書記官  李承翰